【裁判字號】    98,審易,372
【裁判日期】    980928
【裁判案由】    竊盜
【裁判全文】
臺灣新竹地方法院刑事判決             98年度審易字第372號
公  訴  人  臺灣新竹地方法院檢察署檢察官
被      告  丙○○
            丁○○
                    （現另案於臺灣新竹監獄執行中）
            己○○
            辛○○
                    （現另案於臺灣新竹監獄執行中）
上列被告等因竊盜案件，經檢察官提起公訴（98年度偵字第2405
號、第3330號、第3332號），本院改依簡式審判程序，並判決如
下：
    主  文
丙○○犯結夥攜帶兇器毀越安全設備竊盜罪，累犯，處有期徒刑
玖月。
丁○○共同犯竊盜罪，累犯，處有期徒刑肆月；又犯竊盜罪，累
犯，處有期徒刑肆月；又犯結夥攜帶兇器毀越安全設備竊盜罪，
累犯，處有期徒刑玖月。應執行有期徒刑壹年貳月。
己○○犯結夥攜帶兇器毀越安全設備竊盜罪，累犯，處有期徒刑
柒月；又犯竊盜罪，累犯，處有期徒刑肆月。應執行有期徒刑玖
月。
辛○○共同犯竊盜罪，累犯，處有期徒刑肆月；又犯結夥攜帶兇
器毀越安全設備竊盜罪，累犯，處有期徒刑柒月。應執行有期徒
刑玖月。
    事  實
一、丙○○前於民國93年間因竊盜案件，經臺灣桃園地方法院以
    94年度易字第94號判決判處有期徒刑3 月確定；復於94年間
    因竊盜案件，經本院以94年度竹北簡字第103 號簡易判決判
    處有期徒刑5月確定；再於94 年間因竊盜案件，經臺灣桃園
    地方法院以94年度易字第1136號判決判處有期徒刑9 月確定
    ，嗣經同法院以96年度聲減字第683號裁定減為有期徒刑4月
    又15日確定；上開三罪接續執行，於96年7 月28日期滿執行
    完畢。
二、丁○○前於94年間因竊盜、侵占等案件，經臺灣桃園地方法
    院以94年度易字第1136號判決判處有期徒刑9 月確定（侵占
    部分判處罰金900元，易服勞役3日）；再於95年間因違反動
    產擔保交易法案件，經臺灣桃園地方法院以95年度壢簡字第
    550號判決判處有期徒刑2月確定，上開2 案件經合併執行，
    於95年9月30日縮刑期滿執行完畢。
三、己○○於93年間，因連續施用第一級毒品案件，經本院以93
    年度訴字第204號判決判處有期徒刑7月確定，於94年6月8日
    縮刑期滿執行完畢。
四、辛○○前於(1)93年間，因違反毒品危害防制條例案件，經本
    院以94年度訴字第572號判決分別判處有期徒刑 6月、3月，
    並經定應執行刑為有期徒刑9 月確定。(2)又於95年間，因違
    反毒品危害防制條例案件，經本院以95年度訴字第158 號判
    決判處有期徒刑8 月確定。(3)又於95年間因竊盜案件，經臺
    灣桃園地方法院（下稱桃園地院）以95年度易字第280 號判
    決判處有期徒刑5 月確定。上開(2)(3)案件，經桃園地院以95
    年度聲字第3186號裁定，定應執行刑為有期徒刑11月確定。
    上開各案件接續執行，於96年5月16 日因縮短刑期假釋付保
    護管束出監，而於96年6月25日保護管束期滿執行完畢。
五、詎其4人仍不知悔改，或單獨1人，或共同實施下列犯行：
（一）辛○○於97年5 月26日晚間不詳時點，騎乘機車搭載丁○○至新竹縣關西鎮老街12號附近，由丁○○提議竊車後，
      丁○○、辛○○乃共同基於意圖為自己不法所有之竊盜犯
      意，辛○○即停車讓丁○○下車，由丁○○以自備機車鑰
      匙撬開戊○○所有，停放路旁之車號JH-6677 號自用小客
      車門鎖，再以該把機車鑰匙發動並竊取，得手後供己代步
      使用，嗣棄置於新竹縣新埔鎮○○街422 號附近。
（二）丁○○另基於意圖為自己不法所有之竊盜犯意，於97 年5
      月29日上午不詳時點，在新竹縣竹北市六家高鐵站附近，
      以自備機車鑰匙撬開乙○○所有之車號XA-5852 號自用小
      客車門鎖後，以該把機車鑰匙發動並竊取，得手後供己代
      步使用。
（三）丙○○、丁○○、己○○、辛○○共同基於意圖為自己不
      法所有之竊盜犯意，於97年5 月29日不詳時點，由丁○○
      駕駛同日竊得之車號XA-5852 號自用小客車，載丙○○、
      己○○、辛○○至新竹縣關西鎮東平里大東坑45號庚○○
      所有房屋，由丙○○、己○○、辛○○輪流持客觀上足為
      兇器使用之鐵撬，拆下前開房屋後方白鐵窗3 片而竊取之
      ，得手後，旋又進入上開住處內，竊取不銹鋼方鋼管（30
      mm）、不銹鋼圓鋼管（19mm）製鐵窗大小共5 個、竹製胡
      琴及手電筒1 之等物，得手後，搬至前開自用小客車上，
      並再於同日下午1 時23分許，將白鐵窗載運至桃園縣龍潭
      鄉○○路○○段447 巷136 號泰用資源回收場，售予不知
      情之林瑞珠，所得均朋分花用殆盡，並由丁○○將上開自
      用小客車棄置在桃園縣龍潭鄉○○路54號附近。
（四）己○○另基於意圖為自己不法所有之竊盜犯意，於97 年8
      月24日不詳時點，在新竹縣關西鎮○○路關西國小附近，
      以自備機車鑰匙撬開甲○○所有之車號T4-1836 號自用小
      貨車門鎖後，以該把機車鑰匙發動並竊取，得手後供己代
      步使用，嗣棄置於新竹縣關西鎮公有第一停車場。
六、案經桃園縣政府警察局龍潭分局、新竹縣政府警察局新埔分
    局報告臺灣新竹地方法院檢察署檢察官偵查起訴。
    理  由
一、本件被告丙○○、丁○○、己○○及辛○○所犯竊盜及加重
    竊盜罪，均非死刑、無期徒刑、最輕本刑為3 年以上有期徒
    刑之罪，被告於本院準備程序進行中，就被訴事實為有罪之
    陳述，經本院認合於刑事訴訟法第273條之1第1 項之規定，
    裁定進行簡式審判程序。
二、認定犯罪事實所憑之證據及理由：
（一）被告丙○○、丁○○、己○○及辛○○於警詢、檢察官訊
      問時及本院準備程序、審理中訊問時，均坦白承認。
（二）被害人戊○○、乙○○、庚○○、甲○○及證人林瑞珠於
      警詢時之證述。
（三）被害人戊○○、乙○○、甲○○等人之贓物認領保管單各
      1份、車牌號碼JH-6677號、XA-5852號自小客車之失車-唯
      讀案件基本資料各1份、車牌號碼JH-6677號自用小客車遭
      竊現場採證照片2張、車牌號碼XA-5852號自用小客車遭竊
      採證照片13張、證人林瑞珠指認相片4 張、資源回收場監
      視器翻拍相片15張、登記資料1 份、新竹縣政府警察局車
      輛協尋電腦輸入單1份、車牌號碼T4-1836號自用小客車遭
      竊現場照片6張，足資佐證。
（四）綜上事證，堪認被告自白應與事實相符，可以採信。本件
      事證已臻明確，被告4 人犯行，均堪予認定，應依法予以
      論罪科刑。
三、論罪科刑之理由：
（一）核被告丙○○就事實欄五、（三）所為，係犯刑法第 321
      條第1項第2款、第3款、第4款之結夥攜帶兇器毀越安全設
      備竊盜罪。
（二）被告丁○○就事實欄五、（一）（二）所為，係犯刑法第
      320 條第1 項竊盜罪；就事實欄五、（三）所為，係犯刑
      法第321 條第1 項第2 款、第3 款、第4 款之結夥攜帶兇
      器毀越安全設備竊盜罪。
（三）被告己○○就事實欄五、（三）所為，係犯刑法第321 條
      第1 項第2 款、第3 款、第4 款之結夥攜帶兇器毀越安全
      設備竊盜罪，就事實欄五、（四）所為，係犯刑法第320
      條第1 項竊盜罪。
（四）被告辛○○就事實欄五、（一）所為，係犯刑法第320 條
      第1 項竊盜罪；就事實欄五、（三）所為，係犯刑法第32
      1 條第1 項第2 款、第3 款、第4 款之結夥攜帶兇器毀越
      安全設備竊盜罪。
（五）被告丁○○、辛○○就事實欄五、（一）部分；被告丙○○、丁○○、己○○、辛○○就事實欄五、（三）部分，
      各有犯意之聯絡及行為之分擔，皆為共同正犯。
（六）被告丁○○先後2 次竊盜犯行及1 次加重竊盜犯行；被告
      己○○先後1 次加重竊盜犯行及1 次竊盜犯行；被告辛○○先後先後1 次竊盜犯行及1 次加重竊盜犯行，均係犯意
      各別、行為互殊，犯罪時間、地點及被害人亦不相同，均
      應予分論併罰。
（七）被告丙○○、丁○○、己○○、辛○○分別有詳如事實欄
      一至四所示之前科紀錄，有臺灣高等法院被告前案紀錄表
      各1 份在卷可憑，被告丙○○、丁○○、己○○、辛○○
      均於受有期徒刑執行完畢後5 年內，再犯本件有期徒刑以
      上之罪，均為累犯，均應依法加重其刑。
（八）爰審酌被告4 人均正值青壯，不知以正當途徑獲取財物，
      且素行不佳，不知戒慎其行，竟為多次竊盜犯行，顯不尊
      重他人財產權益之犯罪動機與目的、竊盜之手段危害性非
      輕、行竊次數不少、竊盜所得財物價值非微，造成被害人
      之損害及於本院審理時坦認全部犯行之犯罪後態度等一切
      情狀，分別量處如主文所示之刑，並分別定其應執行之刑
      。
四、適用法律：
（一）刑事訴訟法第284條之1、第299條第1項前段。
（二）刑法第28條、第320條第1項、第321條第1項第2款、第3款
      、第4款、第47條第1項、第51條第5款。
（三）刑法施行法第1條之1。
本案經檢察官黃英彥到庭執行職務。
中    華    民    國    98    年    9     月    28    日
                        刑事第九庭  法  官  魏瑞紅
以上正本證明與原本無異。
如不服本判決應於收受本判決後10日內向本院提出上訴書狀，上
訴書狀應敘述具體理由。上訴書狀未敘述上訴理由者，應於上訴
期間屆滿後20日內補提理由書狀於本院 (均須按他造當事人之人
數附繕本 )「切勿逕送上級法院」。
中    華    民    國    98    年    9     月    28    日
                                    書記官  吳月華
附錄本案論罪科刑所適用法條全文：
中華民國刑法第320條第1項
意圖為自己或第三人不法之所有，而竊取他人之動產者，為竊盜
罪，處5年以下有期徒刑、拘役或5百元以下罰金。
中華民國刑法第321條：
犯竊盜罪而有左列情形之一者，處6月以上、5年以下有期徒刑：
一、於夜間侵入住宅或有人居住之建築物、船艦或隱匿其內而犯
    之者。
二、毀越門扇、牆垣或其他安全設備而犯之者。
三、攜帶兇器而犯之者。
四、結夥3人以上而犯之者。
五、乘火災、水災或其他災害之際而犯之者。
六、在車站或埠頭而犯之者。
前項之未遂犯罰之。


司法院資訊處製作；財團法人民間司法改革基金會備份。
